

A PROPOS DE MOI

Doté d'une bonne compétence en programmation, diplômé d'une licence appliquée en informatique de gestion.

Je suis à la recherche d'un contract d'alternance en développement de logiciel.

Bardo, Tunis, Tunisie

 \checkmark

khalilbeldi17@gmail.com



(+216) 23 664 533

in

khalil-beldi-baa427173

Age: 22 ans

EXPÉRIENCES

STAGE PFE

INVESTISSEMENT CONSEIL MARKETING (ICM)- Tunis,

(Fév. 2020 – Avr. 2020)

Tunisie

Tâche: Développement d'une application mobile (Android) de messagerie instantanée et de gestion de communauté personnalisé pour la société ICM

MEMBRE SENIOR (2018 - 2020)

ESEN ANDROID CLUB- Tunis, Tunisie

- Membre de département développement mobile (Android)
- Organisateur principal de l'événement Coding Camp 2019

FORMATIONS

LICENCE APPLIQUÉE EN INFORMATIQUE DE GESTION ÉCOLE SUPÉRIEUR DE L'ÉCONOMIE NUMÉRIQUE -Tunis,

Tunisie

(2016-2020)

Spécialité : Commerce électronique

Mention : Bien

BACCALAURÉAT (2016) LYCÉE AVENUE DE L'ENVIRONNEMENT - Bousalem, Tunisie

Spécialité : Économie et Gestion

Mention: Assez bien

PROJETS PÉDAGOGIQUES

- RÉALISATION D'UN SITE WEB E-COMMERCE DE NOURRITURE.
 - Tâche: Conception et développement
 - Language: HTML5, CSS3, JS, BOOTSTRAP 4, PHP 7, MYSQL
 - Framework : LARAVEL
- RÉALISATION D'UNE APPLICATION DE BUREAU DE GESTION DE STOCK.
 - Tâche: Conception et développement
 - Language : C#, MYSQL
- RÉALISATION D'UNE APPLICATION DE BUREAU POUR SCANNER LES IP & PORTS OUVERTS SOUS UBUNTU .

- Language : C

COMPÉTENCES

JAVA
PHP

JAVASCRIPT

HTML5/CSS3

SQL/PLSQL

LANGUES

Arabe
Anglais
Français

PARTICIPANT AU

- TechFest Sousse 2018
- Tunisian Collegiate Programming Contest 2019

CENTRES D'INTÉRÊT



Football



Camping



Musique